{"present": {"1 Singular": {"Affirmative": "buanaim", "Question": "an mbuanaim?", "Negative": "n\u00ed bhuanaim"}, "2 Singular": {"Affirmative": "buanann t\u00fa", "Question": "an mbuanann t\u00fa?", "Negative": "n\u00ed bhuanann t\u00fa"}, "3 Singular": {"Male": {"Affirmative": "buanann s\u00e9", "Question": "an mbuanann s\u00e9?", "Negative": "n\u00ed bhuanann s\u00e9"}, "Female": {"Affirmative": "buanann s\u00ed", "Question": "an mbuanann s\u00ed?", "Negative": "n\u00ed bhuanann s\u00ed"}}, "1 Plural": {"Compressed": {"Affirmative": "buanaimid", "Question": "an mbuanaimid?", "Negative": "n\u00ed bhuanaimid"}, "Extended": {"Affirmative": "buanann muid", "Question": "an mbuanann muid?", "Negative": "n\u00ed bhuanann muid"}}, "2 Plural": {"Affirmative": "buanann sibh", "Question": "an mbuanann sibh?", "Negative": "n\u00ed bhuanann sibh"}, "3 Plural": {"Affirmative": "buanann siad", "Question": "an mbuanann siad?", "Negative": "n\u00ed bhuanann siad"}, "Passive": {"Affirmative": "buantar", "Question": "an mbuantar?", "Negative": "n\u00ed bhuantar"}}, "future": {"1 Singular": {"Affirmative": "buanfaidh m\u00e9", "Question": "an mbuanfaidh m\u00e9?", "Negative": "n\u00ed bhuanfaidh m\u00e9"}, "2 Singular": {"Affirmative": "buanfaidh t\u00fa", "Question": "an mbuanfaidh t\u00fa?", "Negative": "n\u00ed bhuanfaidh t\u00fa"}, "3 Singular": {"Male": {"Affirmative": "buanfaidh s\u00e9", "Question": "an mbuanfaidh s\u00e9?", "Negative": "n\u00ed bhuanfaidh s\u00e9"}, "Female": {"Affirmative": "buanfaidh s\u00ed", "Question": "an mbuanfaidh s\u00ed?", "Negative": "n\u00ed bhuanfaidh s\u00ed"}}, "1 Plural": {"Compressed": {"Affirmative": "buanfaimid", "Question": "an mbuanfaimid?", "Negative": "n\u00ed bhuanfaimid"}, "Extended": {"Affirmative": "buanfaidh muid", "Question": "an mbuanfaidh muid?", "Negative": "n\u00ed bhuanfaidh muid"}}, "2 Plural": {"Affirmative": "buanfaidh sibh", "Question": "an mbuanfaidh sibh?", "Negative": "n\u00ed bhuanfaidh sibh"}, "3 Plural": {"Affirmative": "buanfaidh siad", "Question": "an mbuanfaidh siad?", "Negative": "n\u00ed bhuanfaidh siad"}, "Passive": {"Affirmative": "buanfar", "Question": "an mbuanfar?", "Negative": "n\u00ed bhuanfar"}}, "past": {"1 Singular": {"Affirmative": "bhuain m\u00e9", "Question": "ar bhuain m\u00e9?", "Negative": "n\u00edor bhuain m\u00e9"}, "2 Singular": {"Affirmative": "bhuain t\u00fa", "Question": "ar bhuain t\u00fa?", "Negative": "n\u00edor bhuain t\u00fa"}, "3 Singular": {"Male": {"Affirmative": "bhuain s\u00e9", "Question": "ar bhuain s\u00e9?", "Negative": "n\u00edor bhuain s\u00e9"}, "Female": {"Affirmative": "bhuain s\u00ed", "Question": "ar bhuain s\u00ed?", "Negative": "n\u00edor bhuain s\u00ed"}}, "1 Plural": {"Compressed": {"Affirmative": "bhuanamar", "Question": "ar bhuanamar?", "Negative": "n\u00edor bhuanamar"}, "Extended": {"Affirmative": "bhuain muid", "Question": "ar bhuain muid?", "Negative": "n\u00edor bhuain muid"}}, "2 Plural": {"Affirmative": "bhuain sibh", "Question": "ar bhuain sibh?", "Negative": "n\u00edor bhuain sibh"}, "3 Plural": {"Compressed": {"Affirmative": "bhuain siad", "Question": "ar bhuain siad?", "Negative": "n\u00edor bhuain siad"}, "Extended": {"Affirmative": "bhuanadar", "Question": "ar bhuanadar?", "Negative": "n\u00edor bhuanadar"}}, "Passive": {"Affirmative": "buanadh", "Question": "ar buanadh?", "Negative": "n\u00edor buanadh"}}, "condi": {"1 Singular": {"Affirmative": "bhuanfainn", "Question": "an mbuanfainn?", "Negative": "n\u00ed bhuanfainn"}, "2 Singular": {"Affirmative": "bhuanf\u00e1", "Question": "an mbuanf\u00e1?", "Negative": "n\u00ed bhuanf\u00e1"}, "3 Singular": {"Male": {"Affirmative": "bhuanfadh s\u00e9", "Question": "an mbuanfadh s\u00e9?", "Negative": "n\u00ed bhuanfadh s\u00e9"}, "Female": {"Affirmative": "bhuanfadh s\u00ed", "Question": "an mbuanfadh s\u00ed?", "Negative": "n\u00ed bhuanfadh s\u00ed"}}, "1 Plural": {"Compressed": {"Affirmative": "bhuanfaimis", "Question": "an mbuanfaimis?", "Negative": "n\u00ed bhuanfaimis"}, "Extended": {"Affirmative": "bhuanfadh muid", "Question": "an mbuanfadh muid?", "Negative": "n\u00ed bhuanfadh muid"}}, "2 Plural": {"Affirmative": "bhuanfadh sibh", "Question": "an mbuanfadh sibh?", "Negative": "n\u00ed bhuanfadh sibh"}, "3 Plural": {"Compressed": {"Affirmative": "bhuanfaid\u00eds", "Question": "an mbuanfaid\u00eds?", "Negative": "n\u00ed bhuanfaid\u00eds"}, "Extended": {"Affirmative": "bhuanfadh siad", "Question": "an mbuanfadh siad?", "Negative": "n\u00ed bhuanfadh siad"}}, "Passive": {"Affirmative": "bhuanfa\u00ed", "Question": "an mbuanfa\u00ed?", "Negative": "n\u00ed bhuanfa\u00ed"}}, "imper": {"1 Singular": {"Affirmative": "buanaim!", "Negative": "n\u00e1 buanaim!"}, "2 Singular": {"Affirmative": "buain!", "Negative": "n\u00e1 buain!"}, "3 Singular": {"Male": {"Affirmative": "buanadh s\u00e9!", "Negative": "n\u00e1 buanadh s\u00e9!"}, "Female": {"Affirmative": "buanadh s\u00ed!", "Negative": "n\u00e1 buanadh s\u00ed!"}}, "1 Plural": {"Compressed": {"Affirmative": "buanaimis!", "Negative": "n\u00e1 buanaimis!"}, "Extended": {"Affirmative": "buanadh muid!", "Negative": "n\u00e1 buanadh muid!"}}, "2 Plural": {"Affirmative": "buanaig\u00ed!", "Negative": "n\u00e1 buanaig\u00ed!"}, "3 Plural": {"Compressed": {"Affirmative": "buanaid\u00eds!", "Negative": "n\u00e1 buanaid\u00eds!"}, "Extended": {"Affirmative": "buanadh siad!", "Negative": "n\u00e1 buanadh siad!"}}, "Passive": {"Affirmative": "buantar!", "Negative": "n\u00e1 buantar!"}}, "pastConti": {"1 Singular": {"Affirmative": "bhuanainn", "Question": "an mbuanainn?", "Negative": "n\u00ed bhuanainn"}, "2 Singular": {"Affirmative": "bhuant\u00e1", "Question": "an mbuant\u00e1?", "Negative": "n\u00ed bhuant\u00e1"}, "3 Singular": {"Male": {"Affirmative": "bhuanadh s\u00e9", "Question": "an mbuanadh s\u00e9?", "Negative": "n\u00ed bhuanadh s\u00e9"}, "Female": {"Affirmative": "bhuanadh s\u00ed", "Question": "an mbuanadh s\u00ed?", "Negative": "n\u00ed bhuanadh s\u00ed"}}, "1 Plural": {"Compressed": {"Affirmative": "bhuanaimis", "Question": "an mbuanaimis?", "Negative": "n\u00ed bhuanaimis"}, "Extended": {"Affirmative": "bhuanadh muid", "Question": "an mbuanadh muid?", "Negative": "n\u00ed bhuanadh muid"}}, "2 Plural": {"Affirmative": "bhuanadh sibh", "Question": "an mbuanadh sibh?", "Negative": "n\u00ed bhuanadh sibh"}, "3 Plural": {"Compressed": {"Affirmative": "bhuanaid\u00eds", "Question": "an mbuanaid\u00eds?", "Negative": "n\u00ed bhuanaid\u00eds"}, "Extended": {"Affirmative": "bhuanadh siad", "Question": "an mbuanadh siad?", "Negative": "n\u00ed bhuanadh siad"}}, "Passive": {"Affirmative": "bhuanta\u00ed", "Question": "an mbuanta\u00ed?", "Negative": "n\u00ed bhuanta\u00ed"}}, "subj": {"1 Singular": {"Affirmative": "go mbuana m\u00e9", "Negative": "n\u00e1r bhuana m\u00e9"}, "2 Singular": {"Affirmative": "go mbuana t\u00fa", "Negative": "n\u00e1r bhuana t\u00fa"}, "3 Singular": {"Male": {"Affirmative": "go mbuana s\u00e9", "Negative": "n\u00e1r bhuana s\u00e9"}, "Female": {"Affirmative": "go mbuana s\u00ed", "Negative": "n\u00e1r bhuana s\u00ed"}}, "1 Plural": {"Compressed": {"Affirmative": "go mbuanaimid", "Negative": "n\u00e1r bhuanaimid"}, "Extended": {"Affirmative": "go mbuana muid", "Negative": "n\u00e1r bhuana muid"}}, "2 Plural": {"Affirmative": "go mbuana sibh", "Negative": "n\u00e1r bhuana sibh"}, "3 Plural": {"Affirmative": "go mbuana siad", "Negative": "n\u00e1r bhuana siad"}, "Passive": {"Affirmative": "go mbuantar", "Negative": "n\u00e1r bhuantar"}}, "verbal noun": "buain", "verbal adjective": "buainte"}